【裁判字號】    90,易,1006
【裁判日期】    900511
【裁判案由】    毒品危害防制條例
【裁判全文】
臺灣高雄地方法院刑事判決                          九十年度易字第一○○六號
    公  訴  人  臺灣高雄地方法院檢察署檢察官
    被      告  甲○○
右列被告因毒品危害防制條例案件，經檢察官提起公訴（八十九年度毒偵字第六五三
四號），本院判決如左：
    主  文
甲○○施用第二級毒品，處有期徒刑肆月，如易科罰金，以參佰元折算壹日。
    事  實
一、甲○○前曾於民國八十七年六月間因施用第二級毒品安非他命案件，經本院以八
    十七年度毒聲字第四一九號裁定送觀察、勒戒後，認無繼續施用毒品之傾向，而
    由臺灣高雄地方法院檢察署檢察官於八十七年七月三十日以八十七年度偵字第五
    三五四號、八十七年度偵字第九○○○號為不起訴處分確定。嗣甲○○竟不知悔
    改，又於前開不起訴處分確定後，於八十九年七月三日十四時三十分起回溯二十
    四小時內之某時，在不詳地點施用第二級毒品安非他命一次，而於上揭起算日時
    經警採集其尿液送驗後發現。甲○○經本院以八十九年毒聲字第七八九二號裁定
    送觀察、勒戒後，認有繼續施用毒品傾向，復經本院以八十九年毒聲字第八四六
    七號裁定令入戒治處所施以強制戒治。
二、案經高雄縣警察局旗山分局報請臺灣高雄地方法院檢察署檢察官偵查起訴。
    理  由
一、訊據被告甲○○則矢口否認有施用第二級毒品安非他命之犯行，辯稱：伊於右揭
    採尿日前有施用感冒藥云云。惟查被告之尿液經採集送驗後，呈現安非他命陽性
    反應，此有長榮管理學院毒品研究中心於八十九年七月十七日所出具之檢驗報告
    一紙附卷可稽。而上開檢驗報告已載明係採ＧＣ/ＭＳ（即氣象層析質譜儀）之
    檢驗方法鑑驗，而若以即氣象層析質譜儀（ＧＣ/ＭＳ）作藥物及其代謝物之定
    性及定量分析，幾乎不會有偽陽性反應產生，此業據台北市榮民總醫院於八十三
    年四月七日以八十三北總內字第三○五九號函示明確，足認為被告確曾於八十九
    年七月三日十四時三十分許回溯二十四小時內之某時，有施用第二級毒品安非他
    命之事實，故被告前開辯詞，顯係臨訟卸責之語，委無足取。
二、查被告前因施用毒品案件，經本院以八十七年毒聲字第四一九號裁定送觀察、勒
    戒後，認無繼續施用毒品傾向，由臺灣高雄地方法院檢察署檢察官於八十七年七
    月三十日為不起訴處分確定，此有本院被告院內索引紀錄卡、臺灣高雄地方法院
    檢察署刑案資料查註紀錄表及該署八十七年度偵字第五三五四號、八十七年偵字
    第九○○○號不起訴處分書在卷足憑。其於五年內再犯毒品危害防制條例第十條
    第二項之罪，經本院以八十九年度毒聲字第七八九二號裁定送臺灣高雄看守所附
    設勒戒所觀察、勒戒後，認有繼續施用毒品傾向，亦有本院前揭裁定及該所八十
    九年十月十三日之高所坤戒勒字第四五九○號函各一份附卷足參。準此，復經本
    院以八十九年毒聲字第八四六七號裁定令被告入戒治處所施以強制戒治，且有本
    院上開裁定及被告索引卡紀錄表各一份在卷佐憑，故本件事證明確，被告犯行洵
    足認定，應依法論科。
三、核被告所為，係犯毒品危害防制條例第十條第二項之施用第二級毒品罪，被告持
    有第二級毒品安非他命，嗣進而施用之，其持有之低度行為應為施用第二級毒品
    之高度行為所吸收，不另論罪。爰審酌被告經多次勒戒，均未戒絕毒品，顯見其
    已具成癮性，且於犯罪後飾詞圖卸，仍未知檢討反省，態度非佳，惟念其所犯為
    自戕行為等一切情狀，量處如主文所示之刑，並定其易科罰金折算標準，以資懲
    儆。
四、末按中華民國刑法第四十一條業經立法院於九十年一月四日修正，總統於九十年
    一月十日公布，自九十年一月十二日起施行，雖被告於行為時所犯本件最重本刑
    三年以下有期徒刑之罪，受六月以下有期徒刑或拘役之宣告者，得因身體、教育
    、職業或家庭之關係，執行顯有困難時，宣告一元以上、三元以下折算一日之易
    科罰金，而與修正前同條之規定相符。惟本案於裁判時刑法第四十一條已就所犯
    之最重本刑提高為五年以下有期徒刑之罪，受六月以下有期徒刑或拘役之宣告者
    ，亦得因前開執行顯有困難之理由易科罰金，故本案被告雖行為時所犯最重本刑
    為三年以下有期徒刑之罪，且經本院量處有期徒刑四月，然其行為後該易科罰金
    規定之法律既已變更，自應依刑法第二條第一項前段之規定，適用裁判時之修正
    後刑法第四十一條第一項之規定，併此敘明。
據上論斷，應依刑事訴訟法第二百九十九條第一項前段，毒品危害防制條例第十條第
二項，刑法第十一條前段、第二條第一項前段、第四十一條第一項，罰金罰鍰提高標
準條例第二條，判決如主文。
中      華      民      國      九十      年     五     月     十一     日
                                臺灣高雄地方法院刑事第二庭
                                      法  官    李代昌
右正本證明與原本無異。
如不服本判決，應於判決送達後十日內，向本院提出上訴狀。
                                      書記官    吳月華
中      華      民      國      九十      年     五     月     十四     日
附錄本判決論罪科適用法條
毒品危害防制條例第十條
施用第一級毒品者，處六月以上五年以下有期徒刑。
施用第二級毒品者，處三年以下有期徒刑。


司法院資訊處製作；財團法人民間司法改革基金會備份。
